【裁判字號】    95,訴,3767
【裁判日期】    951227
【裁判案由】    毒品危害防制條例
【裁判全文】
臺灣高雄地方法院刑事判決              95年度訴字第3767號
公  訴  人  臺灣高雄地方法院檢察署檢察官
被      告  乙○○
                    （另案羈押於台灣高雄看守所）
上列被告因違反毒品危害防制條例案件，經檢察官提起公訴（95
年度偵字第22742 號），本院改依簡式審判程序判決如下：
    主  文
乙○○施用第一級毒品，累犯，處有期徒刑壹年貳月。扣案之海
洛因伍包（不含包裝袋，合計驗後淨重壹點貳柒公克）、殘留
海洛因針筒貳支、殘留海洛因吸管杓壹只，均沒收銷燬；盛裝上
開海洛因包裝袋伍只，均沒收。
    事  實
一、乙○○前曾因施用毒品違反毒品危害防制條例案件，經本院
    93年度訴字第2345號判決判處有期徒刑1 年2 月，於民國95
    年4 月26日縮刑期滿執行完畢。又其曾因施用毒品，經依本
    院92年度毒聲字第3895號、第4411號裁定執行觀察勒戒、強
    制戒治，於93年1 月20日停止處分出所，所餘戒治期間付保
    護管束，於93年7 月11日保護管束期滿，詎其仍未戒除毒品
    ，復基於施用第一級毒品海洛因之犯意，在強制戒治期滿後
    5 年內，於95年8 月25日下午12時許，在高雄市○○區○○
    街8 號住處，以將海洛因摻入針筒加水混合施打之方式，施
    用海洛因1 次。嗣為警於95年8 月25日下午2 時25分前往上
    址搜索，扣得乙○○所有之海洛因5 包（不含包裝袋，合計
    驗後淨重1.27公克）、供其施用毒品所用之針筒2 支、吸管
    杓1 只，另得乙○○同意後採集其尿液送鑑，結果呈海洛因
    代謝物嗎啡陽性反應，始悉上情。
二、案經高雄市政府警察局鹽埕分局報告臺灣高雄地方法院檢察
    署檢察官偵查起訴。
    理  由
一、本件被告乙○○所犯為死刑、無期徒刑、最輕本刑為3 年以
    上有期徒刑以外之罪，其於準備程式進行中，就被訴事實為
    有罪之陳述，經受命法官告知簡式審判程式之旨，並聽取當
    事人之意見後，本院合議庭裁定由受命法官獨任進行簡式審
    判程式，合先敘明。
二、被告前曾因施用毒品案件，經依本院92年度毒聲字第3895號
    、第4411號裁定執行觀察勒戒、強制戒治，於93年1 月20日
    停止處分出所，所餘戒治期間付保護管束，於93年7 月11日
    保護管束期滿，有臺灣高等法院被告前案紀錄表在卷可稽。
    其於強制戒治期滿後5 年內，再為本次施用毒品犯行，應依
    法論科。
三、上揭事實，業據被告坦承不諱；且其於為警查獲後採集之尿
    液，亦呈嗎啡陽性反應，有高雄市立凱旋醫院95年9 月4日
    濫用藥物尿液檢驗報告在卷足憑。扣案被告持有之白色粉末
    、針筒2 支、吸管杓1 只，經鑑定後確均含海洛因成分，分
    別有法務部調查局95年10月20日科調壹字第09523025530 號
    鑑定通知書、高雄市立凱旋醫院95年11月14日高市凱醫驗字
    第2866號濫用藥物成品檢驗鑑定書存卷可稽。另海洛因於人
    體內會水解為嗎啡，再循嗎啡代謝方式排出體外，業經行政
    院衛生署80年以056954號函釋明確。被告自白施用海洛因乙
    節，與事實相符，事證明確，其犯行足堪認定，應依法論科
    。
四、按海洛因為毒品危害防制條例第2 條第2 項第1 款所規定之
    第一級毒品，是核被告所為，係犯同條例第10條第1 項之施
    用第一級毒品。其施用第一級前後持有毒品之低度行為，為
    其施用毒品之高度行為所吸收，不另論罪。被告前曾因施用
    毒品違反毒品危害防制條例案件，經本院93年度訴字第2345
    號判決判處有期徒刑1 年2 月，於95年4 月26日縮刑期滿執
    行完畢，有臺灣高等法院被告前案紀錄表在卷可稽，其於5
    年以內再故意犯本件有期徒刑以上之罪，應依刑法第47條第
    1 項之規定，論以累犯，並加重其刑爰審酌被告前因毒品危
    害防制條例案件，經觀察勒戒、強制戒治，且經刑之宣告、
    執行，詎其仍未能徹底戒絕毒品，再為本次施用毒品犯行，
    且查獲時仍持有第一級毒品海洛因5 包、針筒、吸管杓等物
    ，顯見其無戒毒悔改之意，惟念犯後坦承犯行，且其施用毒
    品僅自戕一己之身體健康，尚未對他人造成危害等一切情狀
    ，量處如主文所示之刑。扣案海洛因5 包，為第一級毒品，
    應依毒品危害防制條例第18條第1 項前段之規定，宣告沒收
    銷燬。殘留海洛因之針筒2 支、吸管杓1 只，經鑑定後有海
    洛因陽性反應，業如前述，因與殘留之海洛因無法析離，應
    將整體視同毒品，併應依毒品危害防制條例第18條第1 項前
    段之規定，宣告沒收銷燬。又盛裝上開海洛因之包裝袋5 只
    ，因已經法務部調查局、高雄市立凱旋醫院就之與盛裝之第
    一級毒品海洛因分別鑑析，應可視為與第一級毒品分離之物
    ，然該包裝袋，係被告為施用毒品時用以保存且便於攜帶毒
    品之用，爰依刑法第38條第1 項第2 款之規定，併予宣告沒
    收。此外，送驗耗損之毒品，既已滅失，即無庸併予宣告沒
    收銷燬；至扣案之夾鏈袋2 包、行動電話1 具，與本件被告
    施用毒品無關，爰不為沒收之諭知，附此敘明。
據上論斷，應依刑事訴訟法第273 條之1 第1 項、第299 條第1
項前段，毒品危害防制條例第10條第1 項、第18條第1 項前段，
刑法第11條、第47條第1 項、第38條第1 項第2 款，判決如主文
。
本案經檢察官甲○○到庭執行職務。
中    華    民    國    95    年    12    月    27    日
                  刑事第一庭    法  官  陳宛榆
以上正本證明與原本無異。
如不服本判決，應於判決送達後10日內，向本院提出上訴狀。
中    華    民    國    95    年    12    月    27    日
                                書記官  劉企萍
附錄本判決論罪之法條
毒品危害防制條例第10條
施用第一級毒品者，處 6 月以上 5 年以下有期徒刑。
施用第二級毒品者，處 3 年以下有期徒刑。


司法院資訊處製作；財團法人民間司法改革基金會備份。
